【裁判字號】    98,家救,12
【裁判日期】    980220
【裁判案由】    訴訟救助
【裁判全文】
臺灣嘉義地方法院民事裁定  98年度家救字第12號
聲  請  人  甲○○
上列聲請人與陳漢龍間請求離婚事件聲請訴訟救助，本院裁定如
下：
    主      文
本件准予訴訟救助。
    理      由
一、本件聲請人以其與陳漢龍間訴請離婚事件（本院98年度家調
    字第99號），無資力支出訴訟費用，且非顯無勝訴之望，為
    此聲請訴訟救助等語，並提出財團法人法律扶助基金會嘉義
    分會審查表影本1份以為釋明。
二、按當事人無資力支出訴訟費用者，法院應依聲請，以裁定准
    予訴訟救助。但顯無勝訴之望者，不在此限；法院認定前項
    資力時，應斟酌當事人及其共同生活親屬基本生活之需要。
    民事訴訟法第107條第1、2項定有明文。依上述法條規定，
    法院應依聲請准予救助，惟此項請求救助之事由，依同法第
    109條第2項之規定，無資力支出訴訟費用之事由，仍應釋明
    之。又經財團法人法律扶助基金會分會准予法律扶助之無資
    力者，其於訴訟程序中，向法院聲請訴訟救助時，應准予訴
    訟救助。但另有不符法律扶助事實之證明者，不在此限，法
    律扶助法第62條亦有明文。經查：
  (一)聲請人主張其與陳漢龍於民國75年11月25日結婚，育有已成
    年長子，因陳漢龍之工作收入常不夠自用，尚需每月向聲請
    人索錢花用，且有酗酒惡習、工作不穩定，家庭花費多靠聲
    請人收入支應，而陳漢龍復常有酗酒及家庭暴力，聲請人於
    91年9月9日凌晨2時許，因再遭陳漢龍毆打而離家，且因無
    法忍受而聲請保護令，雙方因感情破裂分居迄今，已無任何
    夫妻情份，聲請人不堪陳漢龍同居之虐待，且兩造已感情破
    裂而無法維持婚姻，爰依民法第1052條第1項第3款、第2項
    規定訴請離婚等情，已據聲請人於離婚事件中具狀陳明，並
    經本院依職權調閱該離婚卷查明。準此，聲請人訴請離婚，
    非顯無勝訴之望。
  (二)又經本院依職權自稅務電子閘門調閱聲請人財產資料，聲請
    人名下並無任何財產，有稅務電子閘門財產所得調件明細表
    1份可佐，經審酌聲請人及其基本生活需要，並參酌聲請人
    名下無不動產等情，聲請人所提事證，足已釋明無資力支出
    訴訟費用。
  (三)再者，聲請人經向財團法人法律扶助基金會申請法律扶助，
    經該分會核定准予扶助，有該分會申請編號0000000-N-005
    之前揭法律扶助審查表影本附卷可憑，本院復查尚無其他不
    符法律扶助事實之情形，是聲請人聲請訴訟救助，核無不合
    ，應予准許。
三、爰依民事訴訟法第107條前段裁定如主文。
中    華    民    國    98    年    2    月     20    日
                  家事法庭法  官  李文輝
以上正本係照原本作成
如對本裁定抗告須於裁定送達後10日內向本院提出抗告狀。
中    華    民    國    98    年    2    月     20    日
                          書記官  黃秀嬌


司法院資訊處製作；財團法人民間司法改革基金會備份。
